Karen Motzfeld Petersen

Av. Presidente Kennedy 7031, Las Condes (569) 9120 0087 kmotzfeld@gmail.com

Ingeniero Comercial, con más de 20 años de experiencia en el área de Administración-Finanzas y RRHH. Estudios en Dirección Financiera (U.Chile). Experiencia en diferentes sectores industriales como: retail, distribución de productos guímicos, transporte vertical, freight forwarder y la banca.

Comprometida, confiable, proactiva, responsable, gran capacidad de análisis y orientada al cumplimiento de objetivos liderando equipos de trabajo. Inglés avanzado.

Gerenciamiento y supervisión del área financiera; elaboración de estados financieros, gestión de presupuestos, capex, cash flow; optimización del capital de trabajo y flujo de caja; implementación de softwares financieros y de RRHH; manejo de las áreas de contabilidad, tesorería, proveedores, clientes B2B B2C, control de créditos, comercio exterior, control de gestión y personas; optimización de los gastos financieros con una adecuada estructura de financiamiento y de cobertura de moneda extranjera; experiencia en auditorias financieras, de control interno y tributarias.

Experiencia Laboral

Febrero 2022 a la fecha

Grupo Extremo Sur S.A. - Gescorp, CFO

Empresa con presencia en Chile, México y Hong Kong, retail (BeActive, Ram, Weinnbrener, BodyGlove, Jarman, Humana, Tatienne y otras), 90 personas, ventas 23MMUSD anual

Gestionar los equipos de finanzas, administración, comercio exterior, control de gestión y personas.

Desarrollo, implementación y control de proyectos: IFRS, actualización de SAP Business One y Buk.

Planificar, dirigir y controlar la gestión administrativa/financiera de la empresa para las empresas del grupo (13).

Asegurar el correcto cumplimiento de la normativa IFRS, tributaria y laboral en las empresas.

Elaboración de estados financieros, budget, forecast, cash flow, kpi management, entre otros.

Relación con bancos, leasing, factoring, abogados, seguros, clientes y proveedores.

2019 - 2021

Comercial Habitat Ltda. - Hbt, Gerente de Adm. y Finanzas

Empresa mediana, diseño y arquitectura para mobiliario, venta de accesorios de cocina, 75 personas, ventas B2B y B2C (tiendas y web), ventas 1MMUSD anual

Liderar el paso de empresa familiar a mediana empresa, dando cumplimiento a estructuras y procesos. Regularización de la contabilidad y paso a IFRS.

Responsable del área de finanzas, contabilidad, administración, compras nacionales e internacionales, control de contratos, control de gestión, comex e IT.

Encargada de la elaboración de los estados financieros e informes. Planificación y control del presupuesto y flujo de caja, optimizando la cobranza DSO, negociación con proveedores y la rotación de las existencias.

Definición e implementación de la estrategia de cobertura para las importaciones y revisión de Px en función del tipo de cambio.

Análisis y estructuración de deuda, financiamiento FOGAPE y control de gastos financieros.

2013 - 2019

Mathiesen SAC, Finance Assistant Manager / Jefe de Finanzas

Empresa Multinacional Alemana, Dist. de productos químicos, 110 personas, ventas 60MMUSD anuales

Manejo de los recursos financieros de las Empresas del Grupo Mathiesen en Chile con foco en la administración del flujo de caja y coordinación con las áreas de cobranzas, tesorería y proveedores. Elaboración de procedimientos, implementación de órdenes de compra y control de contratos. Estrategias de cobertura de tipo de cambio a través de forwards. Relación con instituciones financieras, definición de estructuras de financiamiento.

2012 - 2013

Ascensores Otis Chile Ltda., CFO Gerente de Adm. y Finanzas

Empresa Multinacional USA, Transporte Vertical, 290 empleados, ventas 30MMUSD anuales

Desarrollar lineamientos en la empresa para la obtención de la mejor rentabilidad. Responsable de las áreas de administración, facturación, contabilidad, tesorería, cobranza y finanzas. Supervisar el trabajo de los auditores, control de inventarios y provisiones. Relación con instituciones financieras, estudios de abogados y compañías de seguros. Dependencia CFO Regional USA.

2007 - 2012

Geodis Wilson Chile Ltda., Finance Coordinator and Controller of Foreign Accounts

Empresa Multinacional Francesa, Freight Forwarder, 120 empleados, 25MMUSD anuales

Implementación plan de modernización del área de finanzas: pago a proveedores electrónicamente e inicio de la instalación del sistema contable Microsoft Dynamics AX. Control del cash flow para la implementación de inversiones. Elaboración de informes, análisis de P&L y Budget. ISO 14001. Supervisión de operaciones en Perú.

2004 - 2009

Aquarium Santiago, Socia

2000 - 2003

Banco Santander, Analista de Riesgo Financiero.

Estudios

Diplomado:

Universidad de Chile - Dirección Financiera (2018)

Universidad:

Universidad Diego Portales - Ingeniero Comercial

Destacada como la mejor alumna en Finanzas de la generación 2000. Evaluación de

Proyecto para establecer un centro de salud oral para discapacitados.

Colegio:

Saint Gabriel's School (ABS)

Habilidades

Idiomas:

Inglés (nivel avanzado) - Francés (básico).

Softwares:

Microsoft Office (Avanzado), SAP R3 y Business One, Power BI, Buk, Navision, Softland, Microsoft Dynamics AX, Flexline, Hyperion, HFM, Magnitude, BO Finance,

BPS, Intercompany Netting, Unix (Ansi). Rolog y eSox. Implementación de Buk, Microsoft Dynamics y CRM.

Hobbies:

Hockey césped (Oldgabs senior), ski y manualidades.